臺灣臺北地方法院民事裁定
111年度仲執字第8號
聲  請  人  世紀鋼鐵結構股份有限公司

法定代理人  賴文祥


相  對  人  福海風力發電股份有限公司

法定代理人  林鑫堉
上列當事人間聲請商務仲裁執行裁定事件，本院裁定如下：
    主  文
中華民國仲裁協會於民國一百一十一年二月二十二日所為一Ｏ八
年度仲聲和字第Ｏ四九號仲裁決定書主文所載：「相對人應給付
聲請人之仲裁費用額確定為新台幣352,523元並自民國一百一十
一年二月二十五日起至清償日止，按週年利率百分之五計算之利
息」，准予強制執行。
聲請程序費用新臺幣壹仟元由相對人負擔。
    理  由
一、按仲裁人之判斷，於當事人間，與法院之確定判決，有同一
    效力；仲裁判斷，須聲請法院為執行裁定後，方得為強制執
    行，仲裁法第37條第1項及第2項前段分別定有明文。又仲裁
    費用之負擔，應記明於判斷書主文；前項判斷書中未確定其
    費用額者，當事人得聲請原仲裁庭裁定確定之，亦為仲裁機
    構組織與調解程序及費用規則第34條所明定。
二、聲請意旨略以：兩造間因給付工程款爭議事件，經中華民國
    仲裁協會（下稱仲裁協會）於民國109年2月7日作成108年度
    仲聲和字第049號仲裁判斷書（下稱系爭判斷書），並經本
    院以109年度仲執字第3號裁定准予強制執行確定。嗣針對仲
    裁費用部分，仲裁協會復於111年2月22日以108年度仲聲和
    字第049號仲裁決定書（下稱系爭決定書）確定為：「相對
    人應給付聲請人之仲裁費用額確定為新台幣352,523元並自
    本決定書送達翌日起至清償日止，按週年利率5%計算之利息
    。」，又系爭決定書已於111年2月24日合法送達予相對人，
    惟相對人迄未履行，爰依仲裁法第37條第2項規定，聲請裁
    定就上開仲裁費用部分准予強制執行等語。
三、經查，聲請人主張之前揭事實，業據提出系爭判斷書、本院
    109年度仲執字第3號裁定暨確定證明書、系爭決定書、中華
    郵政掛號郵件收件回執為證（見本院卷第17至41頁），並經
    本院調取上開仲裁案件及本院109年度仲執字第3號卷核閱無
    訛，堪信聲請意旨所述為真。又本件查無仲裁法第38條各款
    所列情形，聲請人之聲請為有理由，應予准許。
四、依仲裁法第52條，非訟事件法第21條第2項、第24條第1項，
    民事訴訟法第78條，裁定如主文。
中　　華　　民　　國　　111 　年　　10　　月　　18　　日
                  民事第八庭  法　官　蕭如儀
以上正本係照原本作成。
如不服本裁定應於送達後10日內向本院提出抗告狀，並繳納抗告
費新臺幣1,000元。
中　　華　　民　　國　　111 　年　　10　　月　　18　　日
                              書記官  劉茵綺